【裁判字號】    92,上易,1601
【裁判日期】    920716
【裁判案由】    賭博
【裁判全文】
臺灣高等法院刑事判決                          九十二年度上易字第一六０一號
    上  訴  人  臺灣桃園地方法院檢察署檢察官
    被      告  甲○○
右上訴人因被告賭博案件，不服臺灣桃園地方法院，九十一年度易字第八五九號，中
華民國九十一年七月十日第一審判決（起訴案號：臺灣桃園地方法院檢察署九十年度
偵字第一八三七０號）提起上訴，本院判決如左：
    主  文
上訴駁回。
    理  由
一、公訴意旨以：被告甲○○於九十年十月二十六日凌晨在桃園縣中壢市○○街六十
    二號「桂榮電子遊戲場」內為警查獲在上開電子遊戲場之公眾得出入之場所賭玩
    電動賭博機具，認被告甲○○涉有刑法第二百六十六條之賭博罪嫌。
二、按犯罪事實應依證據認定之，無證據不得推定其犯罪事實，又不能證明被告犯罪
    者，應諭知無罪之判決。刑事訴訟法第一百五十四條、第三百零一條第一項分別
    定有明文。且認定不利於被告之事實，須依積極證據，苟積極證據不足為不利於
    被告事實之認定時，即應為有利於被告之認定，更不必有何有利之證據，最高法
    院三十年上字第八一六號著有判例。另依最高法院七十六年台上字第四九八六號
    判例意旨，認定犯罪事實所憑之證據，雖不以直接證據為限，間接證據亦包括在
    內；然而無論直接或間接證據，其為訴訟上之證明，須於通常一般之人均不致有
    所懷疑，而得確信其為真實之程度者，始得據為有罪之認定，倘其證明尚未達到
    此一程度，而有合理之懷疑存在時，即無從為有罪之認定。
三、訊之被告甲○○自警訊、偵訊、原審迄本院訊問時，均堅決否認有在上址賭玩電
    動機具之犯行，辯稱：伊僅係去找郭擇象聊天，並未把玩任何機台等語（見偵卷
    第十九頁背面、第一三八頁、原審卷第七十五頁、本院九十二年七月二日審理筆
    錄），公訴人並未積極舉證證明其把玩何機台或有何賭博之犯行，僅以被告甲○
    ○有賭博前科、其若係為訪郭擇象，於久候不見郭擇象時，自當離去或電請郭擇
    象速至該遊戲場，豈能逗留現場等情為主要之論據，惟查被告甲○○前次賭博犯
    行，係在八十年間所犯，迄本案已約十年，且核公訴人其餘論述，均僅係推測之
    詞，尚不足作為被告甲○○有賭玩電動賭博機具之積極證據，是公訴人所提出之
    證據，既未達通常一般之人均不致有所懷疑而得確信其為真實之程度，本件尚有
    合理之懷疑存在，自無從對被告甲○○為有罪之認定。此外，復查無其他積極證
    據，足證被告甲○○有前開公訴人所指述之賭博犯行，自不能證明其犯罪，原審
    因而為被告無罪之判決，洵無不當，公訴人未具理由提起上訴，其上訴為無理由
    ，應予駁回。
據上論斷，應依刑事訴訟法第三百六十八條，判決如主文。
本案經檢察官張啟彬到庭執行職務。
中    華    民    國       九十二       年      七      月     十六     日
                            臺灣高等法院刑事第十九庭
                                審判長法  官  許  國  宏
                                      法  官  林  勤  純
                                      法  官  洪  光  燦
右正本證明與原本無異。
不得上訴。
                                      書記官  陳  玊  嬋
中      華      民      國    九十二    年      七      月     十六     日


司法院資訊處製作；財團法人民間司法改革基金會備份。
